臺灣臺南地方法院民事裁定
111年度小抗字第1號
抗  告  人  金禾千  
相  對  人  吳信模即吳青洋

上列當事人間請求侵權行為損害賠償事件，抗告人對於民國111
年2月21日本院臺南簡易庭111年度南小字第135號裁定提起抗告
，本院裁定如下：
    主 文
原裁定廢棄。
    理 由
一、抗告意旨略以：相對人於臺灣臺南地方檢察署108年度偵字
    第17393號妨害名譽案件、109年度偵續字第42號妨害名譽案
    件、109年度偵字第766號妨害名譽案件中，均向檢察官明確
    陳稱：其戶籍在嘉義，但實際住所、居所係在臺南市○區○○
    路00巷00弄0號3樓之2、臺南市○區○○路0段0號等語，顯見相
    對人之住所、居所在臺南市。況相對人於上開臺南市之住居
    所使用FACEBOOK網站，自民國109年1月15日至同年月17日張
    貼侵害抗告人名譽權之不實言論，則其侵權行為之行為地及
    結果地，亦屬鈞院之管轄範圍，原裁定將本件訴訟移轉管轄
    ，容有未合，爰提起本件抗告，請求廢棄原裁定等語。
二、按因侵權行為涉訟者，得由行為地之法院管轄；而被告住所
    、不動產所在地、侵權行為地或其他據以定管轄法院之地，
    跨連或散在數法院管轄區域內者，各該法院俱有管轄權；同
    一訴訟數法院有管轄權者，原告得任向其中一法院起訴，民
    事訴訟法第15條第1項、第21條、第22條分別定有明文。又
    所謂侵權行為地，凡為一部實行行為或其一部行為結果發生
    之地皆屬之。法院固應依原告主張之事實，按諸法律關於管
    轄之規定為管轄權有無之認定，而與原告實體請求是否成立
    無涉；然受訴法院有無管轄權，法院應依職權調查（最高法
    院100年度台抗字第916號、98年度台抗字第468號裁定意旨
    參照）。
三、經查，抗告人起訴主張相對人於109年1月15日至同年月17日
    間，在相對人上開臺南市住居所張貼侵害抗告人名譽權之不
    實言論，則其侵權行為之行為地屬本院之管轄範圍等語。抗
    告人既主張臺南市係侵權行為地，本院應有管轄權，依上開
    說明，原審自應依職權調查相對人是否在臺南市張貼系爭文
    章、臺南市是否為侵權行為地，詎原審未為任何調查，亦未
    予抗告人就侵權行為地是否在臺南市乙節表示意見之機會，
    逕以抗告人未提出相對人侵權行為地在臺南市之相關證據為
    由，認定本件侵權行為地不在臺南市，而裁定將本件移送臺
    灣嘉義地方法院，於法自有未合。抗告意旨指摘原裁定不當
    ，聲明廢棄，為有理由，爰由本院將原裁定廢棄，發回原法
    院更為適法之處理。
四、據上論結，本件抗告為有理由，依民事訴訟法第436條之32
    第3項、第492條，裁定如主文。　　
中　　華　　民　　國　　111 　年　　3 　　月　　30　　日
                民事第二庭    審判長法　官　林福來

                                    法　官　王參和

                                    法　官　蘇正賢
以上正本證明與原本無異
本裁定不得再抗告。
中　　華　　民　　國　　111 　年　　3 　　月　　30　　日
                                    書記官　林容淑